

# **Anaïs DIEZ**

# **Contact**

06 86 60 17 53

diez.anais@gmail.com

31190 AUTERIVE

linkedin.com/in/anaïs-diez anais-diez.vercel.app

github.com/Anais-DZ

# **Formation**

Titre professionnel niveau 5
Développement web mobile
2024 ADRAR Digital Academy

CAP Distribution d'Objets et de Services à la Clientèle

2012-2013 FormaPoste, Toulouse

Licence Psychologie 2006-2011 Université Toulouse II

Baccalauréat Littéraire 2002-2005 Lycée J. Durand Castelnaudary

## **Autoformation**

HTML5 et CSS3
ChatGPT
Git et GitHub
2024 OpenClassrooms

## Savoirs-être

Organisation Autonomie Travail en équipe Rigueur Capacité d'adaptation

# **Profil professionnel**

En formation au sein de l'ADRAR Digital Academy dans le développement Web et Web mobile, j'allie mes compétences techniques à 14 ans d'expérience professionnelle. Mon parcours m'a permis de développer des compétences essentielles telles que le contact client, la gestion d'équipe et le respect des procédures, tout en cultivant l'autonomie, l'organisation et l'esprit collectif. Animée par la rigueur et le professionnalisme, je suis déterminée à approfondir mes connaissances et à évoluer dans le secteur du numérique.

# Compétences professionnelles

#### Savoirs-faire

- Gérer une équipe afin de garantir la réussite des missions.
- Maquetter des interfaces utilisateur web ou web mobile.
- Réaliser des interfaces utilisateur statiques web ou web mobile.
- Développer la partie dynamique des interfaces utilisateur web ou web mobile.
- Mettre en place une base de données relationnelle.
- Développer des composants d'accès aux données SQL et NoSQL.
- Développer des composants métier coté serveur.
- Documenter le déploiement d'une application dynamique web ou web mobile.

#### **Outils**

- Figma
- Photopea
- VS Code
- PowerPoint
- Git & GitHub

## Langages

- HTML5
- CSS3
- JavaScript
- PHP
- MySQL

# Expériences professionnelles

#### **Factrice, La Poste**

-Auterive-

Depuis 2012

- Interactions professionnelles avec les clients, prise de leurs besoins et réponse.
- Respect rigoureux des normes de sécurité et des règles de conduite.
- Reporting régulier sur les activités de distribution et les problèmes rencontrés.

## Équipière polyvalente, McDonald's

-Roques-

2010-2012

- Gestion d'équipe
- Formation et encadrement des nouveaux membres de l'équipe

#### Employée saisonnière

-Carcassonne-

Étés 2006-2010

• Serveuse, aide-cuisinière, cuisinière

# <u>Langue</u>

• Anglais : niveau intermédiaire

# Centre d'intérêt

• Photographie - en autodidacte et préférence pour la macro créative -